【裁判字號】    97,易,663
【裁判日期】    970331
【裁判案由】    家庭暴力罪之傷害
【裁判全文】
臺灣臺北地方法院刑事判決               97年度易字第663號
    公  訴  人  臺灣臺北地方法院檢察署檢察官
    被      告  鄭茂松
上列被告因家庭暴力之傷害案件，經檢察官提起公訴（九十七年
度偵字第二二五六號），本院判決如下：
    主    文
鄭茂松傷害人之身體，處拘役肆拾日，如易科罰金，以新臺幣壹
仟元折算壹日。
    犯罪事實
一、丙○○與甲○○同居位於臺北市○○區○○街二段六十六號
    四樓之二之住處，二人屬於家庭暴力防治法第三條第二款所
    定之家庭成員關係。丙○○於民國九十七年一月十日上午九
    時三十分，在上開住處，因細故與甲○○發生口角，竟基於
    傷害之犯意，徒手將甲○○推倒在地，以腳踢甲○○身體，
    並持木棍（未扣案）攻擊甲○○，致甲○○受有額頭頭皮血
    腫（五乘五乘０.五公分）、顱內出血（少量蜘蛛網膜下腔
    出血）、左前臂瘀傷（五乘五公分）、右上臂瘀傷（十五乘
    五公分）等傷害。
二、案經甲○○訴由臺北市政府警察局萬華分局移送臺灣台北地
    方法院檢察署檢察官偵查起訴。
    理    由
一、證據之認定：
    訊據被告固不否認於上開時地與告訴人甲○○發生爭執，惟
    矢口否認有何傷害犯行，辯稱：我沒有傷害甲○○，因為他
    常常有不正常之舉動，難免會拉她，我有推她因而她摔倒在
    地上，並且踢他二下，但是沒有拿木棍傷害她頭部云云，經
    查：上開犯罪事實，業據告訴人即證人甲○○於本院審理時
    指訴綦詳（本院九十七年三月二十四日審判筆錄參照），核
    與當時亦在場之證人乙○○○於檢察官偵查及本院審理時證
    述相符（偵查卷第四十一頁至第四十三頁訊問筆錄、本院同
    上審判筆錄參照），經核其等所述相互符合；並有證人甲○
    ○受傷後至臺北市立聯合醫院驗傷經該院所出具之診斷證明
    書在卷可憑（偵查卷第二十頁參照），參以被告於檢察官偵
    查及本院審理時亦自承：在爭執之過程中曾經對告訴人甲○
    ○拉扯、推撞、腳踢等身體上傷害等語（偵查卷第二十六頁
    訊問筆錄參照），是依上開補強證據皆足資擔保被告所為之
    上開任意性自白具有相當程度之真實性，而得使本院確信被
    告前述自白之犯罪事實確屬真實，參照刑事訴訟法第一百五
    十六條第一項「被告之自白，非出於強暴、脅迫、利誘、詐
    欺、疲勞訊問、違法羈押或其他不正之方法，且與事實相符
    者，得為證據。」及第二項「被告或共犯之自白，不得作為
    有罪判決之唯一證據，仍應調查其他必要之證據，以察其是
    否與事實相符。」規定。足認被告確有傷害證人甲○○之情
    事。
三、論罪科刑法律之適用：
  (一)按家庭暴力防治法所稱家庭暴力，係指家庭成員間實施身體
    或精神上不法侵害之行為；所稱家庭暴力罪，係指家庭成員
    間故意實施家庭暴力行為而成立其他法律所規定之犯罪，家
    庭暴力防治法第二條第一項、第二項分別定有明文。查被告
    與告訴人具有同居之男女朋友關係，此經彼等陳述無誤，是
    二人具有家庭暴力防治法第三條第二款所稱家庭成員關係，
    是核被告丙○○所為，係犯刑法第二百七十七條第一項之傷
    害罪，且屬於對家庭成員間實施身體不法侵害之行為，自該
    當家庭暴力防治法所稱之家庭暴力罪。惟因家庭暴力防治法
    對於家庭暴力罪並無科處刑罰之規定，是以僅依刑法傷害罪
    予以論罪科刑即可。
  (二)爰審酌被告與告訴人因細故即傷害告訴人甲○○成傷，其行
    為實屬非是之犯罪動機、目的、手段、對告訴人甲○○造成
    之傷害，犯罪後否認犯行等一切情狀，量處如主文所示之刑
    ，並依刑法第四十一條第一項前段諭知易科罰金之折算標準
    。
  (三)至於被告犯罪所用之木棍，雖為其犯罪所用，惟並未扣案，
    告訴人甲○○亦表示目前木棍不在家中，亦不知在何處，未
    免日後執行困難，爰不併予宣告沒收，附此敘明。
據上論斷，應依刑事訴訟法第二百九十九條第一項前段、第二百
八十四條之一，刑法第二百七十七條第一項、第四十一條第一項
前段，刑法施行法第一條之一，判決如主文。
本案經檢察官呂俊儒到庭執行職務。
中    華    民    國    97    年    3     月    31    日
                  刑事第九庭法  官  葉珊谷
以上正本證明與原本無異。
如不服本判決，應於判決送達後10日內，向本院提出上訴狀。
                            書記官  顏淑華
中    華    民    國    97    年    3     月    31    日
附錄本案論罪科刑法條全文：
中華民國刑法第二百七十七條：
傷害人之身體或健康者，處三年以下有期徒刑、拘役或一千元以
下罰金。
犯前項之罪因而致人於死者，處無期徒刑或七年以上有期徒刑；
致重傷者，處三年以上十年以下有期徒刑。


司法院資訊處製作；財團法人民間司法改革基金會備份。
